臺灣新北地方法院三重簡易庭簡易民事判決
                                    111年度重簡字第161號
原      告  徐瑞琴    住新北市○○區○○路00○0號9樓    被   
   告  張盼偉    住新北市○○區○○路00○00號00樓
上列當事人間請求侵權行為損害賠償事件，經本院刑事庭移送前
來（110年度審附民字第680號），本院於民國111年3月15日言詞
辯論終結，判決如下： 
    主  文
被告應給付原告新臺幣貳萬元，及自民國一百一十年九月三日起
至清償日止，按年息百分之五計算之利息。
原告其餘之訴駁回。
本判決原告勝訴部分得假執行。
原告其餘假執行之聲請駁回。 
    事  實  及  理  由
一、原告主張：緣兩造均為新北市泰山區辭修路忠孝新村國宅社
    區之住戶，於民國110年1月7日19時許，在上開社區10之5號
    地下1樓小會議室，兩造及該社區管理委員會主任委員及其
    他6至7位委員開會討論關於原告就社區停車場柵欄事件所生
    賠償問題，被告因不滿原告之主張，竟基於公然侮辱之犯意
    ，在該特定多數人得共見共聞之場所，公然對原告辱罵：「
    雜碎」、「妳狗改不了吃屎」、「妳這種貨色早就被撞死」
    等語，足以貶損原告之名譽及社會評價。衡諸被告身為社區
    之管理委員，兩造素不相識且無冤無仇，被告竟於社區之委
    員會場合，在場者皆為同社區住戶，多次以侮辱性言語攻訐
    原告，對原告名譽加害程度極大，兼衡原告本係品行端正且
    修身養性之人，有正常之工作收入，造成原告精神上之嚴重
    痛苦，故被告應賠償原告精神慰撫金新臺幣（下同）200,00
    0元。為此，爰依侵權行為之法律關係提起本件訴訟，併為
    聲明：被告應給付原告200,000元及自起訴狀繕本送達翌日
    起至清償日止，按年息百分之5計算之利息。並陳明願供擔
    保請准宣告假執行。
二、被告則請求駁回原告之訴，並以：伊在刑事庭該講的都講過
    了等語置辯。
三、原告主張之事實，為被告於本院刑事庭審理時所不爭，業經
    本院核閱本院刑事庭110年度審易字第1332號刑事電子卷證
    屬實。且被告上開行為，因犯公然侮辱罪，業經本院刑事庭
    以110年度審易字第1332號刑事簡易判決判處罰金6,000 元
    ，如易服勞役，以1,000 元折算1日確定在案，有上開判決
    書可按。從而，原告主張被告有故意不法侵害原告名譽之行
    為，堪信為真實。
四、按因故意或過失，不法侵害他人之權利者，負損害賠償責任
    ；又不法侵害他人之身體、健康、名譽、自由、信用、隱私
    、貞操，或不法侵害其他人格法益而情節重大者，被害人雖
    非財產上之損害，亦得請求賠償相當之金額，民法第184條
    第1項前段、第195條第1項前段分別定有明文。復按精神慰
    撫金之賠償須以人格權遭遇侵害，使精神上受有痛苦為必要
    ，其核給之標準固與財產上損害之計算不同，然非不可斟酌
    雙方身分資力與加害程度，及其他各種情形核定相當之數額
    。又名譽被侵害者，關於非財產上之損害，加害人雖亦負賠
    償責任，但以相當之金額為限，所謂相當，應以實際加害情
    形與其名譽影響是否重大，及被害者之身分地位與加害人經
    濟狀況等關係定之（最高法院51年台上字第223號判例、47
    年台上字第1221號判例參照）。本件被告故意不法侵害原告
    之名譽，已如前述，依上開規定，原告自得請求被告負損害
    賠償責任。本院斟酌兩造均係新北市泰山區辭修路忠孝新村
    國宅社區住戶，本件紛爭肇因於被告對於原告在管理委員會
    會議所為陳述不滿，竟不思理性處理，而以前揭負面言語辱
    罵原告，侵害原告之名譽；再審酌原告學歷為大學畢業，現
    於台塑企業擔任文書工作，年收入約90萬元，名下有不動產
    、汽車及投資，109年度給付總額約89萬餘元、財產總額約4
    58萬餘元；被告為大學畢業，現待業中，名下有不動產及投
    資，109年度給付總額約55萬餘元、財產總額約491萬餘元等
    情，此業據兩造陳明在卷，並有本院依職權調取之兩造稅務
    電子閘門財產所得調件明細表可參。則本院參酌兩造之身分
    、地位、經濟狀況及被告行為之動機、侵害情節及對原告精
    神上所造成痛苦之程度等一切情狀，認原告所得請求被告賠
    償之精神慰撫金以20,000元為適當，逾此部分之請求，尚屬
    無據。
五、綜上所述，原告依據侵權行為之法律關係，請求被告應給付
    20,000元，及自起訴狀繕本送達翌日即110年9月3日起至清
    償日止，按年息百分之5 計算之利息，為有理由，應予准許
    ；逾此部分之請求，為無理由，應予駁回。
六、本件原告勝訴部分，係適用簡易程序所為被告敗訴之判決，
    爰依職權宣告假執行。至原告敗訴部分，其假執行之聲請，
    即失其依據，應併予駁回。
七、本件事證已臻明確，兩造其餘主張、攻擊防禦方法及所提之
    證據，均核與本件判決所認結果不生影響，爰毋庸逐一再加
    論述，附此敘明。
八、又本件係由本院刑事庭移送民事庭之刑事附帶民事訴訟事件
    ，依刑事訴訟法第504 條第2 項之規定，免納裁判費，且本
    件訴訟中亦未生其他訴訟費用，故無庸為訴訟費用負擔之諭
    知，併予敘明。 
中　　華　　民　　國　　111 　年　　4 　　月　　8 　　日
                  三重簡易庭  法  官  王士珮
以上正本係照原本作成。
如不服本判決，應於送達後20日內，向本院提出上訴狀，並表明
上訴理由，如於本判決宣示後送達前提起上訴者，應於判決送達
後20日內補提上訴理由書（須附繕本）。
中　　華　　民　　國　　111 　年　　4 　　月　　8 　　日
                              書記官  楊家蓉